臺灣屏東地方法院刑事判決　　　　　　　　　　　　　九十三年度訴字第九一四號
　　公　訴　人　臺灣屏東地方法院檢察署檢察官
　　被　　　告　甲○○　男　三.
右列被告因違反毒品危害防制條例案件，經檢察官提起公訴（九十三年度毒偵字第二
一二九號），被告於本院準備程序中就被訴事實為有罪之陳述，經本院合議庭裁定由
受命法官獨任依簡式審判程序審理，判決如左：
    主  文
甲○○施用第一級毒品，累犯，處有期徒刑壹年貳月。
    事  實
一、甲○○曾於民國八十五、六年間，因違反麻醉藥品管理條例案件，先後經本院八
    十五年度訴字第四五三號判處有期徒刑六月確定、本院八十六年度易字第九九三
    號判處有期徒刑七月確定；又因賭博案件，經臺灣高等法院高雄分院八十七年度
    上易字第九九三號判處有期徒刑六月確定；再因違反麻醉藥品管理條例案件，經
    本院八十七年度易字第七七號判處有期徒刑七月確定，上開案件經接續執行，嗣
    於八十七年十一月十日假釋出監，甫於八十八年十月二日保護管束期滿，假釋未
    經撤銷，以已執行論。又因施用毒品案件，經本院以九十一年度毒聲字第五三四
    號裁定送觀察勒戒後，認有繼續施用傾向，並經本院以九十一年度毒聲字第六八
    八號裁定送強制戒治，其間因戒治成效良好，經本院九十一年度毒聲字第一三五
    九○號裁定停止戒治，嗣因保護管束期滿，經臺灣屏東地方法院檢察署檢察官於
    九十二年六月二十四日以九十二年度戒毒偵字第八四號不起訴處分確定。惟又因
    施用毒品案件，經本院於九十三年三月三十一日以九十三年度訴字第一一九號判
    處有期徒刑十月，甫於同年五月三日確定。詎甲○○仍不知戒絕，竟再基於施用
    第一級毒品海洛因之犯意，於九十三年七月十日接近午時，在其位於屏東縣恒春
    鎮○○里○○路九三巷一弄十號住處，以將毒品海洛因稀釋後置入針筒內，再注
    射血管之方式，施用毒品海洛因一次。嗣於同日為警依毒品列管人口規定，通知
    其到場採尿，經送驗結果呈嗎啡陽性反應，而得知上情。
二、案經屏東縣警察局恆春分局移送臺灣屏東地方法院檢察署檢察官偵查起訴。
    理  由
一、本件被告甲○○所犯係死刑、無期徒刑、最輕本刑為三年以上有期徒刑以外之罪
    ，其於本院準備程序中就被訴事實為有罪之陳述，經本院合議庭裁定由受命法官
    獨任依簡式審判程序，先予敘明。
二、右揭事實，訊據被告甲○○於本院審理中坦承不諱，而被告經採尿送鑑定結果，
    確呈嗎啡陽性反應，有台灣檢驗科技股份有限公司濫用藥物尿液檢驗報告一紙在
    卷可稽，是被告之自白，應與事實相符，而堪採信。被告前因施用毒品案件，經
    本院以九十一年度毒聲字第五三四號裁定送觀察勒戒後，認有繼續施用傾向，再
    經本院以九十一年度毒聲字第六八八號裁定送強制戒治，其間因戒治成效良好，
    經本院九十一年度毒聲字第一三五九○號裁定停止戒治，且因保護管束期滿，經
    臺灣屏東地方法院檢察署檢察官於九十二年六月二十四日以九十二年度戒毒偵字
    第八四號不起訴處分確定，亦有卷附臺灣屏東地方法院檢察署刑案資料查註紀錄
    表、同署全國施用毒品案件紀錄表、臺灣高等法院被告全國前案紀錄表在卷可考
    ，是本件被告所為施用第一級毒品犯行，自應依法論科。
三、按海洛因係毒品危害防制條例所定之第一級毒品，不得非法施用，是核被告甲○
    ○所為，係犯毒品危害防制條例第十條第一項之施用第一級毒品罪。被告為施用
    毒品海洛因而持有毒品之低度行為，已為其施用之高度行為所吸收，不另論罪。
    被告曾於八十五、六年間，因違反麻醉藥品管理條例案件，先後經本院八十五年
    度訴字第四五三號判處有期徒刑六月確定、本院八十六年度易字第九九三號判處
    有期徒刑七月確定；又因賭博案件，經臺灣高等法院高雄分院八十七年度上易字
    第九九三號判處有期徒刑六月確定；再因違反麻醉藥品管理條例案件，經本院八
    十七年度易字第七七號判處有期徒刑七月確定，上開案件經接續執行，嗣於八十
    七年十一月十日假釋出監，甫於八十八年十月二日保護管束期滿，假釋未經撤銷
    ，以已執行論，有臺灣屏東地方法院檢察署刑案資料查註紀錄表、臺灣高等法院
    被告全國前案紀錄表各一紙在卷可考，其於有期徒刑執行完畢五年內再犯本件有
    期徒刑以上之罪，係屬累犯，應依刑法第四十七條規定，加重其刑。爰審酌被告
    前有麻藥、賭博、毒品等多項前科，且歷經戒斷毒品之保安處分程序（參見前揭
    紀錄表），猶無法戒絕毒癮，距前案毒品判決確定不久即再度施用，顯見其意志
    不堅，無悔改之決心，有違政府制定毒品危害防制條例之立法美意，惟犯後坦承
    犯行，態度尚可等一切情狀，量處如主文所示之刑。檢察官雖從重求處有期徒刑
    一年六月，惟斟酌施用毒品係自傷行為，且本件被告施用次數僅有一次，犯罪情
    節尚非重大及上開一切情狀，認量處如主文所示之刑，已足收逞儆之效，附此敘
    明。
據上論斷，應依刑事訴訟法第二百七十三條之一第一項、第二百九十九條第一項前段
，毒品危害防制條例第十條第一項，刑法第十一條前段、第四十七條，判決如主文。
本案經檢察官蔡榮龍到庭執行職務。
中      華      民      國      九十三    年     十二    月   三十一    日
                                      臺灣屏東地方法院刑事第四庭
                                          法  官  劉敏芳
右正本證明與原本無異。
如不服本判決應於收受本判決送達後十日內向本院提出上訴書狀，其未敘述上訴理由
者，並得於提起上訴後十日內向本院補提理由書狀（均須按他造當事人之人數附繕本
）「切勿逕送上級法院」
                                          書記官  許倬維
中　　　華　　　民　　　國　　九十三　　年　　 十二 　　月　　三十一　　日
附錄本案論罪法條：
毒品危害防制條例第十條第一項：
施用第一級毒品者，處六月以上五年以下有期徒刑。
